# 成本法转为权益法，合并层面投资收益的确认

提问人：田键泯 时间：2020-04-10 17:23:15
@chenyiwei，陈版主，思考了下，是不是在合并层面别直接合并被投资单位的1-3月利润表，然后将投资收益在合并层面进行还原，例如：借：投资收益 借：营业成本 借：费用 贷：营业收入 等等项目，这样进行衔接。这样理解是否可以？望指教，谢谢。

回答人：chenyiwei
也可以，或者编制抵销分录：
借：投资收益（自年初至处置日期间该子公司净利润）
借：年初未分配利润（自取得股权日至上年末该子公司净利润所增加的留存收益）
贷：期末未分配利润。